臺灣臺北地方法院民事判決
110年度訴字第5101號
原      告  中國信託商業銀行股份有限公司


法定代理人  利明献  


訴訟代理人  黃照峯律師
複 代 理人  戴振文  

訴訟代理人  顏孝辰  
被      告  王晴珊  

上列當事人間請求清償借款事件，本院於民國110年11月25日言
詞辯論終結，判決如下：
    主      文
被告應給付原告新臺幣玖拾參萬零柒佰捌拾壹元，及如附表二所
示之利息、違約金。
訴訟費用新臺幣壹萬零貳佰肆拾元由被告負擔。
本判決於原告以新臺幣參拾壹萬元被告供擔保後，得假執行。
    事實及理由
壹、程序方面
一、按當事人得以合意定第一審管轄法院。但以關於由一定法律
    關係而生之訴訟為限。前項合意，應以文書證之；對於同一
    被告之數宗訴訟，除定有專屬管轄者外，得向就其中一訴訟
    有管轄權之法院合併提起之。但不得行同種訴訟程式者，不
    在此限，民事訴訟法第24條、第248條分別定有明文。查，
    原告請求被告給付信用貸款法律關係部分，兩造約定以本院
    為第一審管轄法院，有還款計畫申請書暨約定書第9條、簡
    易通信貸款申請書暨約定書第9條（見本院卷第15、19頁）
    可憑。而本院既就原告信用貸款法律關係之法律關係訴訟有
    管轄權，揆諸上揭規定，本院就原告並基於現金卡之法律關
    係而對被告合併提起之訴，亦應得一併審理而有管轄權。
二、按訴狀送達後，原告不得將原訴變更或追加他訴，但擴張或
    減縮應受判決事項之聲明者，不在此限，民事訴訟法第255
    條第1項第3款定有明文。查，原告起訴時原聲明請求附表編
    號1、編號2之違約金如附表一所示，嗣於訴狀送達被告後，
    於110年10月5日具狀變更訴之聲明違約金之計算方式如附表
    二所示（本院卷第101至123頁），核原告所為上開聲明之變
    更，為減縮應受判決事項之聲明，揆諸上開規定，應予准許
    。
三、被告未於言詞辯論期日到場，核無民事訴訟法第386條所列
    各款情形，爰依原告之聲請，由其一造辯論而為判決，併予
    敘明。
貳、實體方面
一、原告主張：被告於民國95年1月27日向原告借款新臺幣（下
    同）44萬元，約定自95年1月27日起至98年2月23日止分期清
    償，利息按固定利率17.5%，按期定額平均攤還。借款人未
    按期攤還本息時，自遲延日起至清償日止，依應繳金額按年
    息百分之二十加付違約金。詎被告至96年3月23日後竟未依
    約清償本息，即喪失期限利益，債務視為全部到期，尚積欠
    原告37萬9213元，及自96年3月24日起至清償日止，按年息2
    0%計算之違約金。另，被告於93年10月14日向原告借款40萬
    元，約定自93年10月14日起至97年12月23日止，分期清償，
    利息按固定利率14%計算。借款人未按期攤還本息時，自遲
    延日起至清償日止，依應繳金額按年息百分之二十加付違約
    金。詎被告清償至96年3月23日後竟未依約清償本息，即喪
    失期限利益，債務視為全部到期，尚積欠25萬9393元，及自
    96年3月24日起至清償日止，按年息20%計算之違約金。被告
    又於93年3月31日向原告申辦現金卡借款，約定最高限額為5
    0萬元，雙方並同意日後原告得視債務人信用狀況隨時調整
    借款額度，約定借款期間自93年3月31日起至94年9月31日止
    循環動用，利息採固定18.25%利率計算，倘未按期繳納利息
    或償還本金或攤還本息，即喪失期限利益，其債務視為全部
    到期。詎被告僅繳付本息至96年2月13日止即未再清償，依
    約其債務已視為全部到期，尚有292,225元未清償，除上開
    本金外，被告另應給付29萬2225元自96年2月14日起104年8
    月31日止，按年息18.25%計算之利息，暨自104年9月1日起
    至清償日止，按年息15%計算之利息。爰依消費借貸法律關
    係，提起本件訴訟，並聲明如主文第1項所示，及願供擔保
    請准宣告假執行。
二、被告未於言詞辯論期日到場，亦未提出書狀做任何聲明或陳
    述。
三、得心證之理由：
㈠、原告主張事實，業據其提出通信貸款申請書暨約定書、信用
    貸款約定書、現金卡申請書、借據暨約定書、沖償明細等影
    本為證（見本院卷第13頁至第85頁），被告對於上開事實，
    已於相當時期受合法通知，而未於言詞辯論期日到場爭執，
    亦未提出書狀作何答辯，參酌原告所提上開證據資料，堪信
    原告主張之事實為真正。
㈡、按消費借貸之借用人應於約定期限內，返還與借用物種類品
    質、數量相同之物，民法第478條前段定有明文。當事人得
    約定債務人於債務不履行時，應支付違約金，民法第233條
    第1項、第250條第1項分別定有明文。被告向原告借款未依
    約清償，經全部視為到期，尚積欠如主文第1項所示之金額
    及違約金、利息迄未清償，揆諸上開說明及規定，被告自應
    負清償責任。
㈢、綜上，原告依消費借貸法律關係，請求被告給付如主文第1項
    所示之金額、違約金，為有理由，應予准許。又原告陳明願
    供擔保，請求宣告假執行，核無不合，茲酌定如主文第3項
    所示之擔保金額，予以准許。
四、本件訴訟費用額確定為10,240元，爰依民事訴訟法第78條規
    定，由敗訴之被告負擔。
中　　華　　民　　國　　110 　年　　11　　月　　29　　日
                  民事第六庭    法　官　陳智暉
以上正本係照原本作成。
如對本判決上訴，須於判決送達後20日內向本院提出上訴狀。如
委任律師提起上訴者，應一併繳納上訴審裁判費。
中　　華　　民　　國　　110 　年　　11　　月　　29　　日
                  　　　　　    書記官　陳嬿舒

附表一：（金額：新臺幣；民國）
編     號 請求金額 請求之利息或違約金之計算本金 週年利率 利息請求期間 違約金請求期間及計算方式 1.通信貸款 379,213元 379,213元 無 無 自96年3月24日起至清償日止，按年息20%計算。 2.通信貸款 259,343元 259,343元 無 無 自96年3月24日起至清償日止，按年息20%計算。 3.現金卡 292,225元 292,225元 18.25% 自96年2月14日起至104年8月31日止 無    15% 自104年9月1日起至清償日止 無 總      計 930,781元     

附表二：（金額：新臺幣；民國）
編      號 請求金額 請求之利息或違約金之計算本金 週年利率 利息請求期間 違約金請求期間及計算方式 1.通信貸款 379,213元 379,213元 無 無 自96年3月24日起至110年5月20日止，按年息20%計算。      自110年5月21日起至清償日止，按年息16%計算。 2.通信貸款 259,343元 259,343元 無 無 自96年3月24日起至110年5月20日止，按年息20%計算。      自110年5月21日起至清償日止，按年息16%計算。 3.現金卡 292,225元 292,225元 18.25% 自96年2月14日起至104年8月31日止 無    15% 自104年9月1日起至清償日止 無 總      計 930,781元